【裁判字號】    92,訴,98
【裁判日期】    920508
【裁判案由】    違反毒品危害防制條例
【裁判全文】
臺灣屏東地方法院刑事判決                            九十二年度訴字第九八號
    公  訴  人  臺灣屏東地方法院檢察署檢察官
    被      告  甲○○
右列被告違反毒品危害防制條例法案件，經檢察官提起公訴（九十二年度毒偵緝字第
三五號）及移送併辦（九十二年度毒偵字第四０五號），本院判決如左：
    主  文
甲○○連續施用第一級毒品，累犯，處有期徒刑捌月，扣案海洛因淨重零點柒公克（
包裝重零點貳公克）、含海洛因殘渣袋壹個，均沒收銷毀之；又連續施用第二級毒品
，累犯，處有期徒刑肆月，扣案安非他命驗後毛重柒公克，沒收銷毀之；應執行有期
徒刑拾月，扣得之海洛因零點柒公克（包裝重零點貳公克）、含海洛因殘渣袋壹個、
安非他命驗後毛重柒公克，均沒收銷毀之。
    事  實
一、甲○○前曾犯動產擔保交易法案件，經本院判處有期徒刑三月確定，於民國九十
    年五月十四日易科罰金執行完畢，且前曾因施用毒品案件，經觀察、勒戒後，認
    無繼續施用毒品傾向，經台灣桃園地方法院檢察署檢察官於九十年七月二十三日
    ，以八十九年度毒偵字第六六二三、六二六０號案處分不起訴，詎甲○○猶不知
    謹慎其身，於五年內基於概括之犯意，自九十年七月二十七日起，至九十二年一
    月二十四日止，連續在桃園縣中壢火車站、屏東縣或其自宅等地區，施用第二級
    毒品安非他命多次；且另行基於概括之犯意，自九十一年一月十五日七時五分許
    回溯前七十二小時內之某時起，至九十二年一月二十四日止，連續在前揭地區，
    施用第一級毒品海洛因多次；嗣於九十一年一月十五日二時四十分許，在桃園縣
    中壢市○○○路○段二一六號前為警查獲，並扣得海洛因一小包（淨重０、七公
    克，包裝重０、二公克），安非他命二小包（驗前毛重七、一公克，驗後毛重七
    公克）；復於九十一年六月九日十九時三十分許，在屏東縣枋寮鄉○○村○○○
    路與三民路口為警查獲，併扣得含海洛因殘渣袋一個；再於九十二年一月二十六
    日十八時三十分許，在屏東縣南州鄉○里村○里路世茂網際網路店前為警查獲。
二、案經桃園縣警察局八德分局報請台灣桃園地方法院檢察署呈請台灣高等法院檢察
    署令轉台灣屏東地方法院檢察署檢察官偵查起訴。
    理  由
一、右揭事實，迭據被告甲○○於警偵訊及本院審理時坦承不諱，且有前開查獲之物
    扣案可稽，而該扣案物分別有第一級毒品海洛因及第二級毒品安非他命，且殘渣
    袋亦含海洛因成分，有法務部調查局九十一年一月二十五日調科壹字第０８００
    ０５０８５號鑑驗通知書一份及高雄醫學大學附設中和紀念醫院管藥認可字第０
    ０五號檢驗報告二紙附卷可佐，又被告為警查獲時所採集尿液，經送驗結果，呈
    嗎啡及甲基安非他命陽性反應，亦有桃園縣衛生局九十二年二月七日不法藥物尿
    液檢定書、屏東縣衛生局九十一年七月三日屏縣衛檢六字第九一０一七六號、同
    前局九十二年一月三十日屏縣衛檢六字第九二００五０號麻醉藥品類委託檢驗結
    果通知書各一紙在卷可證，堪認被告上開自白確與事實相符，足以採信。又被告
    前因施用毒品案件，經法院裁定送觀察、勒戒後，認無繼續施用毒品之傾向，經
    臺灣桃園地方法院檢察署檢察官於九十年七月二十三日，以八十九年度毒偵字第
    六二六０、六六二三號案處分不起訴確定，有臺灣屏東地方法院檢察署刑案資料
    查註紀錄表、臺灣高等法院被告全國前案紀錄表各一份附卷足憑，其於五年內再
    犯毒品危害防制條例第十條之罪，經本院裁定送觀察、勒戒後，認有繼續施用毒
    品傾向，有本院九十一年度毒聲字第四三０號裁定，及臺灣屏東看守所九十二年
    二月十一日屏所衛字第０九二００００二六一號函送之有無繼續施用毒品傾向證
    明書各一紙附卷可參，事證明確，被告犯行，洵堪認定。
二、查海洛因、安非他命分為毒品危害防制條例第二條第二項第一款、第二款規定之
    毒品，是被告所為，係犯同條例第十條第一項、第二項之施用第一級、第二級毒
    品罪。被告持有第一級、第二級毒品之低度行為，應為施用之高度行為所吸收，
    不另論罪。又上開二罪間，行為互異，罪名不同，應分論併罰之。再被告所為數
    次施用第一級、第二級毒品行為，時間緊接，所犯罪名相同，顯係分別出於概括
    之犯意為之，為連續犯，爰均依法各以一罪論，並加重其刑。另被告有事實欄所
    載論罪科刑執行之情形，有臺灣屏東地方法院檢察署刑案資料查註紀錄表及臺灣
    高等法院被告全國前案紀錄表各一紙在卷可查，其受有期徒刑執行完畢後，五年
    之內再犯有期徒刑以上刑之本罪，為累犯，應依刑法第四十七條規定遞加重其刑
    。爰審酌被告前已有施用毒品前科，有上開刑案紀錄表可查，今再為施用，及其
    犯罪之動機、目的、手段、犯罪所生之危害、犯罪後坦承犯行等一切情狀，分量
    處如主文所示之刑，並定其應執行之刑。扣案之殘渣袋含第一級毒品海洛因，有
    前開中和紀念醫院之檢驗報告可憑，與第一級毒品海洛因無可析離，應視為毒品
    之一部，連同扣案之第一級毒品海洛因淨重０、七公克（包裝重０、二公克）、
    第二級毒品安非他命驗後毛重七公克（因鑑耗之安非他命０點一公克因已滅失，
    自無庸為沒收銷毀之諭知），均係毒品危害防制條例規定之第一、二級毒品，均
    應依同條例第十八條第一項前段規定，予以沒收銷毀。至檢察官移送併辦部分，
    已在起訴事實範圍內，本院自得予以審判，附此述明之。
據上論斷，應依刑事訴訟法第二百九十九條第一項前段、毒品危害防制條例第十條第
一項、第二項、第十八條第一項前段、刑法第十一條前段、第五十六條、第四十七條
、第五十一條第五款，判決如主文。
中      華      民      國      九十二      年      五      月    八    日
                            台灣屏東地方法院刑事第一法庭
                                          法  官潘  正  屏
右正本證明與原本無異。
如不服本判決應於收受本判決後送達後十日內向本院提出上訴書狀，其未敘述上訴理
由者，並得於提起上訴後十日內向本院補提理由書狀（均須按他造當事人之人數附繕
本 ）「切勿逕送上級法院」
                                          書記官   盧建新
中      華      民      國      九十二      年      五    月    八      日
毒品危害防制條例第十條施用第一級毒品者，處六月以上五年以下有期徒刑。
施用第二級毒品者，處三年以下有期徒刑。


司法院資訊處製作；財團法人民間司法改革基金會備份。
